臺灣板橋地方法院交通事件裁定　　　 100年度交聲字第2049號
原處分機關　交通部公路總局臺北區監理所蘆洲監理站
異　議　人
即受處分人　林義豪
上列異議人因違反道路交通管理處罰條例案件，對於交通部公路
總局臺北區監理所蘆洲監理站，於民國100 年6 月13日以北監蘆
字第裁46-AEY842381號違反道路交通管理事件裁決書所為之處分
聲明異議，本院裁定如下：
    主    文
異議駁回。
    理    由
一、異議意旨略以：異議人即受處分人林義豪，並無駕駛車號FE
    C-466 號重型機車（下稱系爭機車），自臺北市○○○路○
    段違規不依兩段式轉彎方式左轉南京西路之事實，亦無拒絕
    停車接受稽查而逃逸之情形，應係員警在誤認車牌復無證據
    佐憑情況下逕予舉發，顯有不當，則原處分機關依此逕予裁
    決亦難認正確，爰聲明異議，請求撤銷原處分云云。
二、按汽車駕駛人轉彎時，不依標誌、標線、號誌指示，處新臺
    幣（下同）600 元以上1,800 元以下罰鍰；又汽車駕駛人，
    駕駛汽車有違反本條例之行為，經交通勤務警察或依法令執
    行交通稽查任務人員制止時，不聽制止或拒絕停車接受稽查
    而逃逸者，除按各該條規定處罰外，處3,000 元以上6,000
    元以下罰鍰；另汽車駕駛人有前開第48條、第60條規定之情
    形者，除依該條處罰鍰外，並分別予記違規點數各1 點，道
    路交通管理處罰條例第48條第1 項第2 款、第60條第1 項、
    第63條第1 項第1 款分別定有明文。又前所謂汽車，依同條
    例第3條第8 款規定，包括機器腳踏車。
三、經查：
  (一)異議人駕駛系爭機車，於民國100 年3 月29日9 時32分許，
    自臺北市○○○路○段左轉南京西路口，未依兩段式左轉標
    誌指示即逕行左轉，經警攔停，卻拒絕停車接受稽查而逃逸
    之事實，業經證人即當場舉發之臺北市政府警察局大同分局
    延平派出所警員魏政男到庭證稱：當天我是執行早上9 點到
    11點的嚴懲惡性違規勤務，地點是在延平北路二段（南北向
    ）、南京西路（東西向）交叉口附近之東側南京西路上，於
    9 時32分許，我發現系爭機車未依規定兩段式左轉，而由北
    往東，自延平北路二段左轉進入南京西路，我即上前吹哨攔
    停，異議人卻拒絕停車接受稽查而逃逸等語明確（見本院卷
    第17頁反面）；且違規路口確實設有機慢車兩段式左轉標誌
    等情，有卷附編號1 之現場照片可憑（見本院卷第21頁）；
    又依前述照片所示，該標誌清晰可辨，並無模糊不清或遭遮
    蔽致無以辨識之情形，則在此情形下，一般人均可明確知悉
    機車行經該路口應採兩段式左轉；此外，並有臺北市政府警
    察局大同分局100 年5 月13日北市警同分交字第1003081020
    0 號書函、舉發違反道路交通管理事件通知單各1 紙、證人
    庭呈現場簡圖1 張及照片2 張在卷可按（見本院卷第3 、7
    、21至23頁）。本院審酌證人對於本件舉發經過，既已提出
    詳細、具體之說明，且本身又屬執行公務之警員，原受有行
    政懲處責任之監督，嗣到庭具結作證，更以刑事責任擔保證
    詞之真實性，復與異議人不相識，亦無嫌隙瓜葛，實無設詞
    攀誣或構陷異議人之必要，因認證人之舉發應無誤認之虞，
    且證言較異議人之空言辯解為可採。
  (二)異議人雖以前詞置辯，然查：
  1.證人魏政男已證稱：異議人違規左轉後，一行經我面前，我
    就有看清楚車輛顏色，且記下車牌號碼，並立刻寫在罰單本
    第一頁，我當時是寫下車號、重機，至於舉發通知單上「三
    陽、124CC 」則是事後核對電腦資料後記載的；但我可以確
    定本件違規人是男性，又違規車輛就是異議人機車，因為當
    時天色很亮，同向車道上又只有異議人一台車，不會看錯；
    另經我調閱監視錄影畫面，肯定異議人當時確有經過該處；
    另外我從領單到現在所記載的違規車輛車牌號碼，從沒有錯
    誤過，而且本件我是在看到異議人車牌號碼後，就立刻抄寫
    下來等語明確（見本院卷第17頁反面、18頁及反面）；則由
    證人係在天色明亮、近距離下記憶系爭機車車號，並立即寫
    在罰單本上，錯誤可能性極微，又當時並無其他車輛經過，
    亦無混淆之虞，所證違規人性別復與異議人性別相符，另異
    議人經查確實有行經上址，足見證人證稱確定本件違規車輛
    就是異議人機車等語，係屬可信；異議人辯稱本件員警舉發
    係有誤認云云，並非可採。
  2.證人魏政男另證稱：異議人還沒有經過時，我就已經走到執
    勤位置前方之內側車道上，並吹哨且揮動指揮棒示意異議人
    停車，但異議人還是以一貫速度繞過我，之後並加速逃逸，
    他繞過我時，十分接近雙黃線，至於有無跨越至對向車道，
    我無法確定；又攔停時，同車道只有異議人一輛機車等語明
    確（見本院卷第18頁、第19頁反面）；則由員警已步行至內
    側車道對異議人吹哨、揮指揮棒，且現場僅有異議人一台車
    情形下，衡情一般人均能認知員警係在向自己示意停車，異
    議人實無從諉為不知，卻仍繞過員警後加速離去，可見確有
    拒絕停車接受稽查而逃逸之事實無疑。
  3.至於異議人辯稱本件並無照片、錄影畫面可資佐證云云；業
    經證人魏政男證稱：當時來不及拍照，又違規地點雖有監視
    錄影器，但並沒有拍到違規情形等語明確（見院卷第18頁反
    面）；參以交通違規之發生均屬突然，違規狀態又屬稍縱即
    逝，倘要求員警必以錄影或照相為證，實屬強人所難；況員
    警執行交通勤務，依法亦未要求必須以錄影或照相存證，且
    本件證人已清楚目擊並證述如前；是以雖無錄影或照片佐證
    ，亦難謂舉發有何錯誤或不當，故異議人此部分之所辯，亦
    非可採。
  (三)從而，系爭機車確有不依兩段式左轉、拒絕停車接受稽查而
    逃逸之事實，堪以認定。
四、綜上所述，異議人既有前揭違規行為，則原處分機關依道路
    交通管理處罰條例第48條第1 項第2 款、第60條第1 項、第
    63條第1 項第1 款規定，裁處異議人罰鍰3,600 元，並記違
    規點數2 點，自屬有據；異議人執前詞認裁決不當，為無理
    由，應予駁回。
五、應依道路交通事件處理辦法第18條，裁定如主文。
中    華    民    國   100    年    8     月    4     日
                  交通法庭  法  官  洪珮婷
以上正本證明與原本無異。
如不服本裁定，應於收受送達後5 日內向本院提出抗告狀。
                            書記官  陳永訓
中    華    民    國   100    年    8     月    5     日